臺灣高等法院臺中分院刑事裁定
110年度抗字第1154號
抗  告  人  
即  受刑人  郭佳明




上列抗告人即受刑人因定應執行刑案件，不服臺灣苗栗地方法院
中華民國110年8月18日裁定（110年度聲字第672號；聲請案號：
臺灣苗栗地方檢察署110年度執聲字第366號、110年度執字第166
4號），提起抗告，本院裁定如下：
    主  文
抗告駁回。
    理  由
一、抗告人即受刑人甲○○（下稱抗告人）抗告意旨略以：
    本件裁定雖未逾越法律之外部界限，惟抗告人就附表所犯各
    罪，其犯罪之目的、動機及手段均為同屬性犯罪，犯罪之時
    間亦相當接近，連續犯雖已刪除適用，惟就司法實務而言，
    應可視為同一種連續之行為，且抗告人係因檢察官先後起訴
    ，始分別審判，對抗告人之權益難謂無影響。原裁定未就抗
    告人整體犯罪之行為態樣、時間觀察，亦未說明有何為此裁
    量之特殊情由，致實質上抗告人因原裁定所受之處罰，將遠
    高於同類型之被告因受裁判上一罪之裁判而有予以酌減之情
    事。再參酌新法實施以來，各法院中對其所判之例，如臺灣
    基隆地方法院96年度易字第538號刑事判決、臺灣新北地方
    法院98年度聲字第2535號裁定、臺灣臺中地方法院98年度易
    字第2067號刑事判決、臺灣臺北地方法院104年度審易字第5
    30號刑事判決、臺灣臺北地方法院107年度聲字第872號裁定
    等所定之應執行刑而言，原裁定裁量權之行使，應非妥適，
    並難以令抗告人折服，爰依法提起抗告，請求撤銷原裁定，
    重新為從輕、公平合理之裁定，俾抗告人早日回歸社會、孝
    順父母等語。
二、按裁判確定前犯數罪者，併合處罰之；數罪併罰，有二裁判
    以上者，依刑法第51條之規定，定其應執行之刑，刑法第50
    條、第53條分別定有明文。次按法律上屬於自由裁量之事項
    ，有其外部性界限及內部性界限，並非概無拘束。依據法律
    之具體規定，法院應在其範圍選擇為適當之裁判者，為外部
    性界限；而法院為裁判時，應考量法律之目的，及法律秩序
    之理念所在者，為內部性界限。法院為裁判時，二者均不得
    有所踰越。在數罪併罰，有二裁判以上，定其應執行之刑時
    ，固屬於法院自由裁量之事項，然仍應受前揭外部性界限及
    內部性界限之拘束（最高法院94年度台非字第233號判決意
    旨參照）。又執行刑之量定，係事實審法院之職權，本有自
    由裁量之餘地，倘其所定執行刑，未逾法定刑範圍，亦無明
    顯違背公平正義、法律秩序理念及目的等，即難指為違法或
    不當（最高法院100年度台抗字第1044號裁定意旨參照）。
    再按數罪併罰之定應執行之刑，係出於刑罰經濟與責罰相當
    之考量，並非予以犯罪行為人或受刑人不當之利益，為一種
    特別的量刑過程，相較於刑法第57條所定科刑時應審酌之事
    項係對一般犯罪行為之裁量，定應執行刑之宣告，乃對犯罪
    行為人本身及所犯各罪之總檢視，除應考量行為人所犯數罪
    反應出之人格特性，並應權衡審酌行為人之責任與整體刑法
    目的及相關刑事政策，在量刑權之法律拘束性原則下，依刑
    法第51條第5款之規定，採限制加重原則，以宣告各刑中之
    最長期為下限，各刑合併之刑期為上限，但最長不得逾30年
    ，資為量刑自由裁量權之外部界限，並應受法秩序理念規範
    之比例原則、平等原則、責罰相當原則、重複評價禁止原則
    等自由裁量權之內部抽象價值要求界限之支配，使以輕重得
    宜，罰當其責，俾符合法律授與裁量權之目的，以區別數罪
    併罰與單純數罪之不同，兼顧刑罰衡平原則。個案之裁量判
    斷，除非有全然喪失權衡意義或其裁量行使顯然有違比例、
    平等諸原則之裁量權濫用之情形，否則縱屬犯罪類型雷同，
    仍不得將不同案件裁量之行使比附援引為本案之量刑輕重比
    較，以視為判斷法官本於依法獨立審判之授權所為之量情裁
    奪有否裁量濫用之情事。此與所謂相同事務應為相同處理，
    始符合比例原則與平等原則之概念，迥然有別（最高法院10
    0年度台上字第21號判決意旨參照）。
三、經查：
  ㈠本件抗告人所犯如附表所示各罪，分別經法院判處如附表所
    示之刑，均分別確定在案，有各該判決書及臺灣高等法院被
    告前案紀錄表在卷可稽。數罪中雖有刑法第50條第1項但書
    所列情形，惟抗告人已於民國110年8月4日請求檢察官就上
    開案件合併定其應執行之刑，嗣由檢察官向犯罪事實最後判
    決法院即臺灣苗栗地方法院聲請定其應執行之刑，有臺灣苗
    栗地方檢察署公務詢問紀錄表、臺灣苗栗地方檢察署檢察官
    聲請書附卷可稽（見臺灣苗栗地方檢察署110年度執聲字第3
    66號執行卷宗）。原審法院經審核卷證結果，認其聲請為正
    當，依刑事訴訟法第477條第1項，刑法第50條第1項但書、
    第2項、第53條、第51條第5款，定其應執行刑為有期徒刑3
    年，係在抗告人本件各宣告刑中刑期最長之有期徒刑7月以
    上，各刑合併之有期徒刑3年8月以下之範圍內，合於法律規
    定之外部性界限，亦未逾越其內部性界限即有期徒刑3年5月
    （其中如附表編號1至4所示之罪，曾經臺灣嘉義地方法院以
    110年度聲字第182號裁定定應執行刑有期徒刑1年6月，是曾
    定執行刑之宣告刑與未曾定應執行刑之總和為有期徒刑3年5
    月），足認原審此項裁量職權之行使，並無違反法律之目的
    及法律秩序之理念所在，符合外部性、內部性界限，屬法院
    裁量職權之適法行使，依據上揭說明，原審裁定並無不當。
     
  ㈡抗告人雖執前詞提起抗告，惟定應執行刑係特別之量刑過程
    ，乃對犯罪行為人本身及所犯各罪之總檢視，除應考量行為
    人所犯數罪反應出之人格特性，並應權衡審酌行為人之責任
    與整體刑法目的及相關刑事政策。本件抗告人所犯如原裁定
    附表所示之各罪，皆係侵害不同被害人之財產法益，行為明
    顯可分，在刑法評價上各具獨立性而獨立成罪，此不因罪名
    相同而異，並非抗告意旨所指之科刑上一罪（裁判上一罪）
    或單純一罪（實質上一罪）。又抗告人前有多次違犯竊盜罪
    之刑事前案紀錄，經徒刑執行完畢後仍一再犯罪，顯已非偶
    發性犯罪，反映出抗告人自我約束能力不足之人格特性與犯
    罪傾向，嚴重欠缺法治觀念，自應受較高之刑罰評價，以匡
    正其多次違反刑罰規範之行為。且本院審酌附表編號1至4所
    示之罪，曾經臺灣嘉義地方法院以110年度聲字第182號裁定
    定應執行刑有期徒刑1年6月，已獲有減少有期徒刑3月之利
    益；原裁定就附表所示各罪所處之刑定應執行有期徒刑3年
    ，於扣除抗告人前開業經定應執行刑所獲得減少之有期徒刑
    3月外，抗告人另獲減少有期徒刑5月，已屬適度減輕抗告人
    之刑期，其所定應執行刑並未逾越法律所規定之範圍，亦無
    明顯過重而違背比例原則或公平正義之情形，與刑罰經濟、
    刑法定應執行刑之恤刑考量等法律規範目的均無違背，尚無
    瑕疵可指，自應尊重原審法院裁量權限之行使。
  ㈢至抗告人之抗告意旨雖另援引其他案件所處之刑，指摘原裁
    定所定之應執行刑過重云云。惟個案情節不同，於審酌後所
    定應執行刑刑度自難以比附援引，尚難因原裁定所定應執行
    刑刑期減輕幅度未若抗告人預期，即認原裁定有何違法或不
    當。
四、綜上所述，本件原裁定所定之執行刑，既未逾法定刑範圍，
    亦無明顯違背正義，即難指為不當，抗告人執持上開理由指
    摘原裁定不當，並無理由，應予駁回。　
五、據上論斷，應依刑事訴訟法第412條，裁定如主文。 
中　　華　　民　　國　　110 　年　　10　　月　　13　　日
        　　刑事第三庭    審判長法　官  楊  真  明
　　　　　　　　　　　　　　    法　官  邱  顯  祥
　　　　　　　　　　　　　　　  法　官  李  明  鴻
以上正本證明與原本無異。                          
不得再抗告。                                        
                                書記官  陳  慈  傳
　　　　　　　　　　　　　　　　
中　　華　　民　　國　　110 　年　　10　　月　　13　　日
【附表】
編           號  1 2 3 罪           名  竊盜 竊盜 竊盜 宣     告    刑  有期徒刑5月 有期徒刑5月 有期徒刑4月 犯  罪  日   期  109年5月31日 109年5月29日 109年5月23日 偵查(自訴)機關年  度  案  號  嘉義地檢109年度偵字第4906號 高雄地檢109年度速偵字第1865號 嘉義地檢109年度偵字第4768、5744號 最後事實審 法        院      嘉義地院      高雄地院      嘉義地院  案        號 109年度嘉簡字第900號 109年度簡字第2329號 109年度易字第473號  判 決  日 期      109/07/29     109/08/05     109/11/12 確定判決 法        院      嘉義地院      高雄地院      嘉義地院  案        號 109年度嘉簡字第900號 109年度簡字第2329號 109年度易字第473號  判決確定日期     109/09/02     109/09/23     110/01/14 是否為得易科罰金之案件  是 是 是 備           註  新竹地檢110執更助字第83號（編號1-4已定應執行有期徒刑1年6月）   
編           號  4 5 6 罪           名  竊盜 竊盜 竊盜 宣     告    刑  有期徒刑7月 有期徒刑7月 有期徒刑5月 犯  罪  日   期  109年5月29日 109年6月15日 109年6月20日 偵查(自訴)機關年  度  案  號  嘉義地檢109年度偵字第5744號 嘉義地檢109年度偵字第10099號 苗栗地檢109年度少連偵字第50號 最後事實審 法        院      嘉義地院      嘉義地院      苗栗地院  案        號 109年度易字第473號 110年度易字第24號 110年度苗簡字第194號  判 決  日 期      109/11/12     110/02/26     110/03/19 確定判決 法        院      嘉義地院      嘉義地院      苗栗地院  案        號 109年度易字第473號 110年度易字第24號 110年度苗簡字第194號  判決確定日期     110/01/14     110/03/31     110/04/15 是否為得易科罰金之案件  否 否 是 備           註  新竹地檢110執更助字第83號（編號1-4已定應執行有期徒刑1年6月） 嘉義地檢110年度執字第1177號 苗栗地檢110年度執字第1091號 
編           號  7 8 罪           名  侵占 竊盜 宣     告    刑  有期徒刑4月 有期徒刑7月 犯  罪  日   期  109年6月5日 109年6月22日 偵查(自訴)機關年  度  案  號  嘉義地檢110年度偵字第2769號 苗栗地檢109年度少連偵字第43號 最後事實審 法        院      嘉義地院      苗栗地院  案        號 110年度嘉簡字第338號 110年度易字第145號  判 決  日 期      110/04/26     110/05/27 確定判決 法        院      嘉義地院      苗栗地院  案        號 110年度嘉簡字第338號 110年度易字第145號  判決確定日期     110/05/28     110/07/07 是否為得易科罰金之案件  是 否 備           註  嘉義地檢110年度執字第1829號 苗栗地檢110年度執字第1664號